【裁判字號】    97,易,243
【裁判日期】    970513
【裁判案由】    竊盜
【裁判全文】
臺灣雲林地方法院刑事判決               97年度易字第243號
公  訴  人  臺灣雲林地方法院檢察署檢察官
被      告  乙○○
                      （
            丙○○
            丁○○
上列被告等因竊盜案件，經檢察官提起公訴（97年度偵字第1453
號），本院判決如下
    主  文
乙○○犯結夥攜帶兇器竊盜罪，累犯，處有期徒刑拾月，扣案之
梅花板手陸支、活動板手貳支、鐵鎚及油壓剪各壹支均沒收；又
犯結夥攜帶兇器竊盜未遂罪，累犯，處有期徒刑陸月，扣案之梅
花板手陸支、活動板手貳支、鐵鎚及油壓剪各壹支均沒收。應執
行有期徒刑壹年貳月，扣案之梅花板手陸支、活動板手貳支、鐵
鎚及油壓剪各壹支均沒收。
丙○○犯結夥攜帶兇器竊盜罪，累犯，處有期徒刑拾月，扣案之
梅花板手陸支、活動板手貳支、鐵鎚及油壓剪各壹支均沒收；又
犯結夥攜帶兇器竊盜未遂罪，累犯，處有期徒刑陸月，扣案之梅
花板手陸支、活動板手貳支、鐵鎚及油壓剪各壹支均沒收。應執
行有期徒刑壹年貳月，扣案之梅花板手陸支、活動板手貳支、鐵
鎚及油壓剪各壹支均沒收。
丁○○犯結夥攜帶兇器竊盜罪，處有期徒刑陸月，扣案之梅花板
手陸支、活動板手貳支、鐵鎚及油壓剪各壹支均沒收；又犯結夥
攜帶兇器竊盜未遂罪，處有期徒刑參月，扣案之梅花板手陸支、
活動板手貳支、鐵鎚及油壓剪各壹支均沒收。應執行有期徒刑捌
月，扣案之梅花板手陸支、活動板手貳支、鐵鎚及油壓剪各壹支
均沒收。
    犯罪事實及理由
壹、程序事項：
    本件屬於刑事訴訟法第376 條第1 款所列案件，依同法第28
    4 條之1 規定得由受命法官獨任審理，合先敘明。
貳、實體事項：
一、構成犯罪事實：
    乙○○前於民國95年間因違反毒品危害防制條例案件，經臺
    灣臺中地方法院以96年度易字第586 號判處有期徒刑9 月，
    於96年7 月9 日確定；又於96年間因竊盜案件，經本院以96
    年度港簡字第21號判處有期徒刑4 月，於96年4 月2 日確定
    ；嗣經分別減為有期徒刑4 月又15日、2 月，並經定應執行
    有期徒刑6 月確定，甫於96年11月2 日易科罰金執行完畢。
    丙○○前於95年間因妨害自由案件，經本院於96年3 月30日
    ，以95年度訴字第952 號判處有期徒刑5 月確定，嗣經減為
    有期徒刑2 月又15日，甫於96年10月23日易科罰金執行完畢
    。詎均仍不知悔改，猶與丁○○共同基於意圖為自己不法所
    有之犯意聯絡，先後為下列竊盜行為：
    (一)於97年3 月15日上午5 時許，由丁○○駕駛其所有之車牌
      號碼5M-7276 號自用小客車，搭載乙○○及丙○○，結夥
      3 人前往雲林縣麥寮鄉六輕工業區東南門對面隔離水道南
      側工地處，持乙○○所有，客觀上足以對人之生命、身體
      、安全構成威脅，具有危險性之兇器梅花板手6 支，及乙○○、丙○○、丁○○共有之客觀上足以對人之生命、身
      體、安全構成威脅，具有危險性之兇器活動板手2 支、鐵
      鎚及油壓剪各1 支，由乙○○在一旁把風，丙○○及丁○○則負責拆解俊雄工程有限公司（下稱俊雄公司）所有，
      置於該處電塔鋼骨上之角鋼骨17支、鋼片7 片及數量不詳
      之螺絲1 袋，而竊取之。得手後，旋將之載往丙○○位於
      雲林縣麥寮鄉瓦村瓦76號之住處藏匿，擬俟機變賣。
    (二)於97年3 月16日上午6 時30分許，乙○○、丙○○及丁○○復另行起意，仍由丁○○駕駛上開自用小客車，搭載乙○○及丙○○，結夥3 人前往上址工地處，且持上開具有
      危險性之兇器梅花板手6 支、活動板手2 支、鐵鎚及油壓
      剪各1 支，正著手拆解俊雄公司所有之電塔鋼骨角上螺絲
      之際，適俊雄公司警衛甲○○發覺有異，立即報警，為警
      當場查獲而未遂，並扣得上開行竊用之梅花板手6 支、活
      動板手2 支、鐵鎚及油壓剪各1 支，且為警於同日循線在
      丙○○上址住處，查獲竊得之角鋼骨17支、鋼片7 片及數
      量不詳之螺絲1 袋。
二、認定犯罪事實所憑之證據：
    上揭犯罪事實，業據證人甲○○於警詢時證述明確，復有贓
    物認領保管單1 紙及照片14張附卷可稽，且有梅花板手6 支
    、活動板手2 支、鐵鎚及油壓剪各1 支扣案足資佐證，並據
    被告乙○○、丙○○及丁○○於警詢、偵查及本院審理時坦
    承不諱，而被告3 人之自白又核與上開積極證據相符，均應
    可採信。綜上所述，本件事證明確，被告乙○○、丙○○及
    丁○○2 次竊盜犯行均應堪認定。
三、論罪科刑之理由：
    (一)按結夥3 人以上之犯罪，應以在場共同實施或在場參與分
      擔實施犯罪之人為限，不包括同謀共同正犯在內（最高法
      院76年度臺上字第7210號判例參照）。本件2 次竊盜犯行
      發生時，被告乙○○、丙○○及丁○○均有在現場等情，
      業經被告3 人自承及證人甲○○證述明確，被告3 人係結
      夥犯本罪，應堪認定。次按刑法第321 條第1 項第3 款之
      攜帶兇器竊盜罪，係以行為人攜帶兇器竊盜為其加重條件
      ，此所謂兇器，其種類並無限制，凡客觀上足以對人之生
      命、身體、安全構成威脅，具有危險性之兇器均屬之，且
      只須行竊時攜帶此種具有危險性之兇器為已足，並不以攜
      帶之初有行兇之意圖為必要（最高法院79年臺上字第5253
      號判例參照）。查扣案之梅花板手6 支均為鐵質，其中3
      支均為兩端呈圓圈狀，2 支全長均為36.5公分，圓圈部分
      直徑約3.8 公分，1 支全長31公分，圓圈部分直徑約3.2
      公分，另3 支1 端呈圓圈狀，1 端為兩齒圓弧開口狀，1
      支全長28公分，圓圈部分直徑3.3 公分，開口部分寬4.5
      公分，1 支全長17.8公分，圓圈部分直徑2 公分，開口部
      分寬2.5 公分，另1 支全長15.8公分，圓圈部分直徑約2
      公分，開口部分寬約2.1 公分；活動板手2 支均為鐵質，
      其中1 支全長33公分，開口部分最寬可活動至約8 公分，
      另1 支全長25公分，開口部分最寬可活動至約7 公分；鐵
      鎚1 支槌頭部分為鐵質，握把為木質，全長約23.4公分，
      槌頭部分長約4.5 公分，寬約10.3公分；油壓剪1 支整支
      均為鐵質，握把部分外覆塑膠，前端剪頭部分呈尖銳圓弧
      狀，全長約73.8公分等情，業經本院當庭勘驗屬實（本院
      卷第40頁），若持上開工具攻擊人，客觀上顯足以危害他
      人生命、身體安全，屬具有危險性之兇器。另被告3 人就
      犯罪事實(二)部分，雖已著手於竊盜行為之實行，但未及竊
      得財物，即為警當場查獲，為未遂犯。是核被告乙○○、
      丙○○及丁○○就犯罪事實(一)所為，均係犯刑法第321 條
      第1 項第3 款、第4 款結夥攜帶兇器竊盜罪。就犯罪事實
      (二)所為，均係犯刑法第321 條第2 項、第1 項第3 款、第
      4 款結夥攜帶兇器竊盜未遂罪。被告3 人就上開2 次竊盜
      犯行均有犯意聯絡及行為分擔，均為共同正犯。被告3 人
      所犯上開2 罪罪名互異，犯意各別，均應分論併罰。被告
      3 人就犯罪事實(二)部分，已著手於犯罪行為之實行而不遂
      ，均為未遂犯，應依刑法第25條第2 項規定，減輕其刑。
    (二)被告乙○○前於95年間因違反毒品危害防制條例案件，經
      臺灣臺中地方法院以96年度易字第586 號判處有期徒刑9
      月，於96年7 月9 日確定；又於96年間因竊盜案件，經本
      院以96年度港簡字第21號判處有期徒刑4 月，於96年4 月
      2 日確定；嗣經分別減為有期徒刑4 月又15日、2 月，並
      經定應執行有期徒刑6 月確定，甫於96年11月2 日易科罰
      金執行完畢。被告丙○○前於95年間因妨害自由案件，經
      本院於96年3 月30日，以95年度訴字第952 號判處有期徒
      刑5 月確定，嗣經減為有期徒刑2 月又15日，甫於96年10
      月23日易科罰金執行完畢。分別有其臺灣高等法院被告前
      案紀錄表1 份在卷可參，其2 人於前開有期徒刑執行完畢
      後，5 年內故意再犯本件有期徒刑以上之罪，均為累犯，
      均應依刑法第47條第1 項規定，就其2 次竊盜犯行各加重
      其刑，就犯罪事實(二)之結夥攜帶兇器竊盜未遂犯行，並均
      依法先加後減。
    (三)爰審酌被告乙○○前曾有毒品及竊盜等前科，被告丙○○
      前有妨害自由前科，素行均不良，被告丁○○雖前無前科
      ，素行良好，然其3 人均正值青壯，不思以正當途徑獲取
      利益，竟貪圖一己私利，竊取他人財物，致他人受有損害
      ，亦破壞社會秩序，及其竊盜次數有2 次，所攜帶工具數
      量不少，第2 次尚未得手即遭查獲，危害較輕，暨其3 人
      犯後均坦承犯行，態度良好等一切情狀，分別量處如主文
      所示之刑，並均定其應執行之刑。
    (四)扣案之梅花板手6 支、活動板手2 支、鐵鎚及油壓剪各1
      支均係供被告乙○○3 人2 次行竊所用之物，且其中梅花
      板手6 支係被告乙○○所有，其餘物品則屬被告3 人所共
      有，業據被告3 人供承在卷，均應依刑法第38條第1 項第
      2 款規定，宣告沒收。
四、適用之法律：
    (一)刑事訴訟法第284 條之1 、第299 條第1 項前段。
    (二)刑法第28條、第321 條第1 項第3 款、第4 款、第2 項、
      第25條第2 項、第47條第1 項、第38條第1 項第2 款、第
      51條第5 款。
本案經檢察官廖弼妍到庭執行職務。
中    華    民    國    97    年    5     月    13    日
                  刑事第二庭  法  官  廖淑華
以上正本證明與原本無異。
如不服本判決，應於判決收受後10日內，向本院提出上訴狀（須
附繕本）。
                              書記官  張菀純
中    華    民    國    97    年    5     月    13    日
附錄本案論罪科罰法條全文：
刑法第321 條：（加重竊盜罪）
犯竊盜罪而有左列情形之一者，處6 月以上、5 年以下有期徒刑
：
一  於夜間侵入住宅或有人居住之建築物、船艦或隱匿其內而犯
    之者。
二  毀越門扇、牆垣或其他安全設備而犯之者。
三  攜帶兇器而犯之者。
四  結夥三人以上而犯之者。
五  乘火災、水災或其他災害之際而犯之者。
六  在車站或埠頭而犯之者。
前項之未遂犯罰之。


司法院資訊處製作；財團法人民間司法改革基金會備份。
